【裁判字號】    99,訴,423
【裁判日期】    990531
【裁判案由】    違反毒品危害防制條例
【裁判全文】
臺灣臺南地方法院刑事判決               99年度訴字第423號
公  訴  人  臺灣臺南地方法院檢察署檢察官
被      告  甲○○
選任辯護人  黃厚誠律師
上列被告因違反毒品危害防制條例案件，經檢察官提起公訴（98
年度偵字第10881號），本院判決如下：
    主  文
甲○○犯如附表一、二所示之罪，均累犯，各處如附表一、二所
示之主刑及從刑。應執行有期徒刑貳拾年，電話號碼0000000000
號行動電話機壹具（含 SIM卡壹張）沒收，如全部或一部不能沒
收時，追徵其價額；販賣第一級毒品海洛因所得新臺幣伍仟元均
沒收，如全部或一部不能沒收時，以其財產抵償之。
    事  實
一、甲○○曾因贓物案件，經本院以95年度簡字第2992號判決判
    處有期徒刑4月確定，嗣經減為有期徒刑2月，入監服刑，於
    民國96年9月9日執行完畢。詎仍不知悔改，伊明知海洛因係
    毒品危害防制條例所規定之第一級毒品，不得轉讓、販賣，
    竟僅因附表一所示高和榮、許明華、陳志僥撥打伊持用之00
    00000000號行動電話向伊索討海洛因施用，即分別基於轉讓
    第一級毒品海洛因之犯意，於附表一所示時間、地點，轉讓
    如附表一所示數量之海洛因予附表一所示高和榮、許明華、
    陳志僥施用。甲○○復分別基於販賣第一級毒品海洛因之犯
    意，以伊持用之0000000000號行動電話為販毒之聯絡工具，
    於乙○○以其持用之0000000000號行動電話撥打伊持用之上
    開行動電話與之聯絡後，於附表二所示時間、地點，販賣如
    附表二所示價格及數量之海洛因予乙○○。嗣因員警接獲檢
    舉，報請檢察官指揮查緝後查獲。
二、案經臺灣臺南地方法院檢察署檢察官簽分後偵查起訴。
    理  由
壹、程序方面—證據能力之認定：
  一、按被告以外之人於審判外之言詞或書面陳述，除法律有規
      定者外，不得作為證據；被告以外之人於偵查中向檢察官
      所為之陳述，除顯有不可信之情況者外，得為證據，刑事
      訴訟法第159條第1項、第159條之 1第1項分別定有明文。
      次按「刑事實務上之對人指認陳述，乃由被害人或目擊證
      人指證確認犯罪行為人之證據方法。現行刑事訴訟法雖未
      明定指認之程序，然因指認人可能受其本身觀察能力、記
      憶能力及真誠性之不確定因素影響，考諸刑事訴訟法第15
      9條之1至第159條之3規定被告以外之人所為審判外之陳述
      ，須有可信之情況，始得作為證據之趣旨，是如何由指認
      人為適當正確之指認，自應依個案具體情形而決定。案發
      後之初次指認，無論係司法警察（官）調查或檢察官偵查
      中所為，常重大影響案件之偵查方向甚或審判心證，自當
      力求慎重無訛，故除被告或犯罪嫌疑人係社會知名人士、
      熟識親友、特徵顯著、曾長期近距接觸、現行犯或準現行
      犯，或其他無誤認之虞者，方得採行當面、單獨之指認外
      ，皆應依訴訟制度健全國家之例，以『真人列隊指認』方
      式為之，不宜以單獨一人供指認，或僅提供單一照片，甚
      或陳舊相片，以作指認，更不得有任何暗示、誘導之不正
      方法，否則其踐行之程序即非適法」，最高法院99年度台
      上字第1728號判決意旨可資參照。經查：
    (一)本案證人乙○○於98年 4月30日警詢中所為之陳述及證人
      乙○○所簽名捺印之臺南市警察局第五分局指認犯罪嫌疑
      人記錄表（見98年度他字第285號卷(二)【下稱他卷(二)】第4
      至 6、10頁），均屬被告以外之人於審判外所為之陳述，
      復查無何特別可信之情狀，依前引刑事訴訟法第159條第1
      項之規定，不得作為證據。
    (二)至證人乙○○於99年 1月27日偵查中具結後所為之指認（
      見98年度偵字第 10881號偵查卷【下稱偵卷】第36至37頁
      ），依筆錄所載，證人乙○○固係於臺灣臺南地方法院檢
      察署所設指認室內，單獨指認被告，未採「真人列隊指認
      」之方式，而辯護意旨則以證人乙○○於偵查中所為之上
      開指認未依正當指證程序且係誘導指證為由，主張證人乙
      ○○於偵查中所為之指認無證據能力云云。惟毒品向為我
      國所嚴格查禁之違禁物，販賣毒品刑責亦重，為免遭查緝
      ，毒品交易過程往往十分隱密，且販毒者與購買毒品者間
      ，或同有施用毒品之習性，或透過其他施用毒品者之轉介
      ，或經由長期交易而建立相當程度之信賴關係。再者，由
      於毒品多有成癮性，施用毒品之人為求解癮，每隔數日即
      需購入施用，而毒品為違禁物，並非唾手可得，是施用毒
      品之人長期向同一販賣毒品之人購入毒品施用，本屬常情
      。由此觀之，毒品交易犯罪，與被害人、行為人不熟識之
      突發性犯罪性質迥異，施用毒品之人與販賣毒品之人客觀
      上已存在長期多次近距離接觸之可能。再就本案而言，證
      人乙○○於指認被告前之98年 5月22日偵查中，即已具結
      證稱曾多次向綽號「發哥」之人購買第一級毒品海洛因（
      見他卷(二)第65頁），且於本院審理中，亦具結證稱：其於
      警詢中指認被告之前，與被告相識已超過二年等語（見本
      院卷第60頁正面）。則本案無論係自毒品交易犯行之特徵
      抑或證人乙○○自身所為之證詞內容，均可見證人與被告
      長期近距離接觸之情況，自無誤認之可能。揆諸前引最高
      法院判決意旨，證人乙○○於偵查中所為之指認，應符合
      不採取「真人列隊指認」之例外情形。此外，證人乙○○
      於偵查中所為之指認，亦查無何不法取證之情形，本院認
      依刑事訴訟法第159條之1第2項之規定，得為證據。
  二、至檢察官所舉用以證明被告犯罪之其餘各項供述、非供述
      證據，至本案言詞辯論終結前，均未據被告或選任辯護人
      表示不同意採為證據之意思，且無事實顯示係公務員因違
      法蒐證所取得之證據，本院審酌該等供述證據、非供述證
      據作成時之情況暨各該證據之性質，亦認為適於作為證據
      ，爰依刑事訴訟法第159條之5等規定，於99年 5月18日審
      理時當庭裁定認為均有證據能力。
貳、實體方面：
  一、訊據被告甲○○對伊於附表一所示時間、地點，轉讓如附
      表一所示數量之海洛因予附表一所示受讓人之轉讓第一級
      毒品犯行，於偵查及本院審理中，均坦承不諱；至附表二
      所示販賣海洛因犯行部分，被告雖坦承0000000000號行動
      電話係伊本人持用之事實，惟矢口否認有何被訴販賣第一
      級毒品犯行，辯稱：伊根本不認識證人乙○○，亦未在附
      表二所示時間、地點，將海洛因交付乙○○並向其收取價
      金；當時因伊之住處另有其他施用毒品之人與伊同住，該
      等施用毒品之人或有自行持伊所持用之上開行動電話門號
      作為販賣毒品聯絡工具之可能；且伊當時另有持用000000
      0000號行動電話云云。另辯護人辯護意旨則以：依證人乙
      ○○所指向被告買受海洛因之次數與數量，本案應無可能
      僅有證人乙○○一人向被告購買海洛因，然員警僅查獲證
      人乙○○一人，已有可疑；又證人乙○○於交互詰問過程
      中，初稱其並未同時施用海洛因及安非他命，繼之又改稱
      曾一併向被告購買海洛因及安非他命，且其證稱除被告外
      ，曾有撥打被告所持用之上開電話後，由他人交付海洛因
      之情形；再者，證人乙○○自承僅曾因施用安非他命而受
      戒治，就海洛因部分，並未扣得相關事證，亦無驗尿報告
      ，故僅憑證人乙○○一人之證詞，無從確認被告所交付之
      毒品究為海洛因或安非他命或究竟是否係被告交付毒品；
      此外，依證人陳志僥之證詞可知，0000000000號電話並非
      僅被告一人接聽，是檢察官起訴被告販賣第一級毒品，罪
      證不足等語。經查：
    (一)有關被告被訴轉讓海洛因部分：
      此部分犯罪事實，除據被告前揭自白外，並經證人即如附
      表所示受讓人高和榮、許明華、陳志僥分別於警詢、偵查
      中指證明確（證人高和榮部分，見他卷(二)第110至113、12
      3至125、182至183頁；證人許明華部分，見偵卷第15至18
      頁；證人陳志僥部分，見他卷(二)第16至18、23、63至64頁
      ），此外並有證人高和榮所持用之0000000000號、證人許
      明華所持用之0000000000號、證人陳志僥所持用之000000
      0000號行動電話雙向通聯紀錄各一份在卷可資佐證（見他
      卷(二)第114之1、22頁、偵卷第20頁）。足認被告之自白與
      事實相符，應可採信。此部分犯罪事證明確，洵堪認定。
    (二)有關被告被訴販賣海洛因部分：
      1.上開犯罪事實，業據證人乙○○於於偵查中證稱：0000
        000000號行動電話係「發哥」所持用，其於通聯紀錄所
        示期間內撥打上開行動電話，目的均為向「發哥」購買
        海洛因，每次交易金額均為 1,000元，交易地點均在臺
        南縣永康市臺南高工對面唯爾康超市附近，每日均打完
        最後一通電話後約半小時左右即可取得海洛因；通聯紀
        錄中所示各該日期均有取得海洛因等語（見他卷(二)第65
        至66頁）。且證人乙○○於本院審理中，亦到庭證稱：
        其係經綽號「明仔」之友人交付被告之電話號碼以便向
        被告購買毒品而與被告相識，被告經常更換電話號碼，
        其與被告相識數年，稱呼被告為「發哥」，但不知被告
        有無其他綽號；其先前係使用0000000000號行動電話撥
        打至被告所持用之0000000000號行動電話向伊購買海洛
        因；卷附通聯紀錄所示通話日期97年12月21日14時 9分
        至19時 3分間，0000000000號行動電話與0000000000號
        行動電話之五次通聯、97年12月22日16時44分至17時37
        分之四次通聯、97年12月23日12時50分至13時19分之三
        次通聯、97年12月28日18時40分至20時21分之五次通聯
        及98年 1月13日17時17分之通聯紀錄，均係其向被告購
        買海洛因之通聯紀錄；其撥打最後一通電話予被告後，
        約半小時即可取得毒品；而各次交易之時間、地點，第
        一次（97年12月21日）交易地點係在臺南市安南區之某
        工地，因當時其從事怪手工作，故被告將海洛因送至工
        地，當時其以 1,000元向被告購買海洛因一小包；第二
        次（97年11月22日）交易之地點，雖其於偵查中陳稱係
        在臺南縣永康市臺南高工對面唯爾康超市附近，然依其
        所見通聯紀錄之發話位置，該次交易地點應為復興派出
        所旁之巷弄內，其係向被告購買數量約 1,000元之海洛
        因；第三次（97年12月23日）之交易地點，其已不復記
        憶，然其於偵查中陳稱交易地點為臺南縣永康市臺南高
        工對面唯爾康超市附近，此一證述內容屬實，至於該次
        交易金額，依據通聯紀錄，其有 5日之時間未撥打電話
        與被告，依據時間回想，該次應係購買 2,000元之海洛
        因；第四次（97年12月28日）之實際交易地點亦不復記
        憶，然其於偵查中所陳之交易地點即臺南現永康市臺南
        高工對面唯爾康超市附近，係屬實情，交易金額亦如偵
        查中所述，為1,000元；第五次（98年1月13日）之交易
        時間、地點均如其於偵查中所陳，交易金額約 1,000元
        左右等語（見本院卷第56頁反面至60、64頁反面）。此
        外，並有證人乙○○所持用之0000000000號行動電話撥
        打至被告所持用之0000000000號行動電話之通聯紀錄在
        卷可資佐證（見他卷(二)第8至9頁）。雖證人乙○○於偵
        查及本院審理中所為之證述，就其向被告購買海洛因之
        地點、金額等細節稍有出入，然本院審理期日距證人乙
        ○○所證向被告購買海洛因之時間已近 1年半，證人乙
        ○○因此記憶模糊，本屬事理之常，不能以此為由，逕
        為有利於被告之認定。
      2.被告雖以前揭情詞置辯，惟查：
        (1)本案證人乙○○於偵查及本院審理中，業已明確證稱
          與被告相識數年，所證情節復有前引通聯紀錄在卷可
          憑。倘被告果真與證人乙○○毫不相識，衡情證人陳
          俊宏自無於97年12月21日起至98年 1月13日止，多次
          撥打被告所持用之0000000000號行動電話與之聯絡，
          且 1日通話次數甚至高達數次之理。再者，依前引卷
          附證人乙○○所持用之0000000000號行動電話與被告
          所持用之0000000000號行動電話雙向通聯紀錄所示，
          證人乙○○於附表二所示日期撥打被告所持用之上開
          行動電話，一日數次，每次間隔時間短則數分鐘，長
          則數小時，並無固定之間隔頻率。倘果另有他人趁被
          告不知之際，持被告前揭行動電話作為販賣毒品之聯
          絡工具，衡情被告自當接獲證人乙○○或其他欲購買
          毒品之人所撥打，欲與實際販毒者聯絡欲購買海洛因
          之電話。然被告於本院審理中，自承並無印象曾接獲
          證人乙○○所撥欲與他人聯繫之電話（見本院卷第70
          頁反面），所陳情節與自身辯解相左，已有可疑。
        (2)證人即曾自被告處受讓海洛因施用之高和榮於偵查中
          具結證稱：其撥打0000000000號行動電話，均為被告
          接聽等語（見他卷(二)第 183頁），所證情節與證人陳
          俊宏於偵查及本院審理中所證上開行動電話確係被告
          本人持用之情節一致；且證人許明華於警詢中證稱：
          其之所以於通聯紀錄所示自97年12月26日17時59分起
          至99年1月1日17時34分止，撥打八通電話予被告，係
          因其當時甫出監，在路上與被告相遇，故互留電話聯
          絡，通話內容有提及施用毒品之問題等語（見偵卷第
          16頁）。查證人高和榮、乙○○、許明華三人各自於
          警詢、偵查及本院審理中，均未證稱其等撥打被告所
          持用之0000000000號行動電話時，有非被告本人接聽
          之情形，則被告辯稱上開行動電話係遭他人持用撥打
          ，與證人所證情節不符，亦難憑信。
        (3)雖辯護人援引證人即曾向被告索討海洛因施用之證人
          陳志僥之證詞，謂被告所持用之上開行動電話亦曾由
          他人接聽云云。惟證人陳志僥於警詢中證稱：「我是
          用自己的手機0000000000打給甲○○『阿隆』手機00
          00000000門號向他要毒品時，而甲○○『阿隆』就叫
          『小龍』張明聖送毒品給我」（見他卷(二)第17頁），
          並未提及被告所持用之行動電話有他人接聽之情形；
          雖其於偵查中證稱：其不敢確定電話是否綽號「阿隆
          」之被告接聽云云（見他卷(二)第63頁），然其並未明
          確表示上開行動電話確非被告本人接聽。況，通觀該
          次訊問內容，檢察官係訊問證人陳志僥有關98年1 月
          16日14時許之毒品交易過程，斯時已在本案被告被訴
          最後一次販賣海洛因予證人乙○○即98年 1月13日之
          後，是即便證人陳志僥於98年1月16日14時許撥打000
          0000000 號行動電話當時，該行動電話確非被告本人
          接聽，亦不足以反證於98年 1月16日之前，該行動電
          話即有數人同時使用之情形。從而，證人陳志僥於偵
          查中所證情節，自不足為有利於被告之認定。被告聲
          請再行傳訊證人陳志僥到庭以證明伊所持用之上開行
          動電話確遭他人使用，核無必要，併予敘明。
        (4)又被告所自行申辦持用之0000000000號行動電話，於
          97年12月21日起至98年 1月17日止，固曾多次撥打被
          告所持用之0000000000號行動電話（見98年度他字第
          285 號偵查卷(一)【下稱他卷(一)】第145至146頁），且
          被告於警詢中曾稱：伊係以伊持用之0000000000號行
          動電話撥打上開0000000000號行動電話向綽號「阿隆
          」之人購買海洛因云云（見他卷(一)第 142頁）。惟被
          告於本院審理中，業已表明該份警詢筆錄之內容並非
          實情（見本院卷第68頁反面），且自承：伊之所以持
          0000000000號行動電話撥打0000000000號行動電話，
          係在找尋該支0000000000號行動電話等語（見本院卷
          第72頁），是被告持伊所申辦使用之0000000000號行
          動電話撥打0000000000號行動電話之事實，亦不足為
          認定0000000000號行動電話係他人趁被告不知之際，
          以之為販賣海洛因聯絡工具之依據。
        (5)再者，海洛因乃我國嚴格查禁之第一級毒品，交易過
          程隱密，且販毒者與購買毒品之人間，每每有相當程
          度之信賴關係，理由已如前述。倘販毒者持之用以作
          為販賣毒品聯絡工具之行動電話係與他人共用，且該
          他人對其販毒行為毫無所悉，則購買毒品者撥打該共
          用之行動電話與販毒者聯繫欲購買毒品時，若經常非
          販毒者本人接聽，且接聽電話者對於購買毒品者電話
          中所述內容，全然不知，此非但有破壞毒品買賣雙方
          信賴關係之可能，甚至可能提高販毒者遭警查獲之風
          險；況，我國行動電話管制寬鬆，人頭電話氾濫，衡
          情販毒者實無與他人共用行動電話，以致坐失交易機
          會並提高為警察或風險之理。被告辯稱其所持用之行
          動電話係遭他人利用為販毒工具，顯與常情不符，不
          足採信至明。
        (6)至於，辯護人以證人乙○○證稱曾向被告購買安非他
          命，而證人乙○○未經驗尿，亦未有毒品扣案，且依
          證人乙○○之證詞，或有由他人交付海洛因情事，是
          其證詞不足以證明被告所販賣者確為海洛因云云。然
          證人乙○○於本院審理中，業已明確證稱附表二所示
          五次交易，均係向被告購買海洛因無誤，並非交易安
          非他命（見本院卷第65頁反面）。是即便證人乙○○
          確有向被告購買安非他命，亦難認係本案起訴範圍，
          此部分所證情節顯與本案無涉。而證人乙○○撥打電
          話向被告購買海洛因後，是否究係被告本人親自交付
          其所買受之海洛因，此部分僅涉及是否另有他人幫助
          或與被告共同販賣海洛因，尚不能以此為由而解免被
          告之罪責。又證人乙○○前後總計向被告購買海洛因
          五次，已如前述，倘被告所提供者，並非海洛因而係
          他種毒品甚或並非毒品之不詳物品，證人乙○○並非
          愚痴，焉有一再向被告購買之理，是辯護人此部分辯
          護意旨，亦無可取。
      3.按海洛因有其獨特之販售通路及管道，復無公定價格，
        而各次買賣之價格、數量，每每隨雙方關係之深淺、購
        買者之資力、需求之數量及對行情之認知、毒品來源是
        否充裕、查緝鬆嚴、購買者被查獲時供出交易對象之可
        能風險評估等，異其標準，非可一概而論；而海洛因物
        稀價昂，取得不易，復為政府嚴格查緝之違禁物，且販
        賣毒品，刑責甚重，若無利可圖，被告自無甘冒遭查獲
        之風險，多次販賣海洛因予證人乙○○施用之理。是伊
        有販賣海洛因以營利之意圖，亦堪認定。
      4.末查證人乙○○於偵查中證稱：其向被告購買海洛因，
        每次均為 1,000元，惟至本院審理中，則改稱第三次係
        向被告購買 2,000元。依證人乙○○於本院審理中所為
        之證詞，其之所以認為該次購買之金額較大，係因依通
        聯紀錄，已有五日未與被告聯絡購買海洛因之故，然證
        人乙○○第三次向被告購買海洛因之時間，依卷附通聯
        紀錄所示，距其第二次購買海洛因之時間僅 1日，反係
        距第四次購買海洛因之時間為 5日，是證人乙○○此部
        分之證詞，顯係於本院提示令其辨認通聯紀錄時，發生
        誤認所致，尚難資為認定販毒所得金額之基礎。本院爰
        以證人乙○○於偵查中所證購買海洛因之金額，認定被
        告販賣海洛因所得，併予敘明。
      5.綜上，堪認被告確有如附表二所示販賣第一級毒品海洛
        因之犯行，本案事證明確，被告販賣海洛因之犯行已堪
        認定。
  二、查被告行為後，毒品危害防制條例第 4條、第17條之規定
      業於98年 5月20日修正公布，現已施行。查現行毒品危害
      防制條例第4條第1項，雖將併科罰金部分由修正前該條例
      第4條第1項所規定之之1,000萬元提高為現行條文之2,000
      萬元，然現行條文於該條例增列第17條第 2項偵查及審判
      中自白減刑之規定。綜合比較修正前、後毒品危害防制條
      例相關規定，自以現行毒品危害防制條例之規定有利於被
      告。是核被告所為，係犯毒品危害防制條例第8條第1項之
      轉讓第一級毒品罪及同條例第4條第1項之販賣第一級毒品
      罪。被告於轉讓、販賣第一級毒品海洛因時持有海洛因之
      低度行為，分別為轉讓、販賣海洛因之高度行為所吸收，
      不另論罪，被告所為如附表一所示各次轉讓第一級毒品海
      洛因犯行暨伊所為如附表二所示各次販賣第一級毒品海洛
      因犯行，犯意各別，時間有異，應予分論併罰。又被告有
      如事實欄所載前案有期徒刑執行完畢之紀錄，有臺灣高等
      法院被告前案紀錄表在卷可憑，其於前開有期徒刑執行完
      畢後 5年內故意再犯本案有期徒刑以上之各罪，均為累犯
      ，但被告所犯毒品危害防制條例第4條第1項之販賣第一級
      毒品罪，其法定本刑中死刑、無期徒刑部分依法均不得加
      重，爰依刑法第47條第 1項之規定，分別就其所犯轉讓第
      一級毒品罪及販賣第一級毒品罪中罰金刑部分加重其刑。
      再查被告於偵查及審判中自白附表一所示各次轉讓第一級
      毒品犯行，應依毒品危害防制條例第17條第 2項之規定，
      就附表一所示各次轉讓第一級毒品犯行減輕其刑，並先加
      後減之。末查被告雖有如附表二所示販賣第一級毒品犯行
      ，然依現有證據所能認定，被告販賣之對象僅證人乙○○
      一人，次數僅五次，販毒所得合計僅 5,000元，且被告自
      身有施用毒品惡習，伊販賣海洛因無非為籌措自身施用毒
      品所需花費，惡性及犯罪情節實與大量走私進口或長期販
      賣毒品之坊間大盤販毒者有別，然販賣第一級毒品罪之法
      定最低刑度為無期徒刑，而被告前揭犯罪情狀，相較於上
      開法定最低刑度，本院認縱量以最低之刑，仍有法重情輕
      之情，爰依刑法第59條之規定，就被告所犯如附表二所示
      販賣第一級毒品罪減輕其刑，並先加後減之。爰審酌被告
      轉讓、販賣海洛因予他人施用，貪圖犯毒利得，所為對國
      民身心健康及社會秩序危害至鉅，而伊犯後雖坦承轉讓海
      洛因予他人施用，然仍否認販賣海洛因，難認已有悔意，
      惟伊販賣海洛因之次數僅五次，販毒所得僅 5,000元，兼
      衡以被告之智識程度、生活狀況等一切情狀，分別量處如
      主文所示之刑，並定伊應執行刑，以示懲儆。
  三、0000000000號行動電話，依卷附行動電話查詢資料所示（
      見他卷(一)第 7頁），雖係案外人黃惠珍所申辦，然案外人
      黃惠珍業已將上開行動電話贈予被告，此業據被告於本院
      審理中自承在卷（見本院卷第72頁反面），是該行動電話
      （含 SIM卡一張）顯係被告所有，且為被告供轉讓、販賣
      第一級毒品海洛因所用之物，應依毒品危害防制條例第19
      條第 1項之規定宣告沒收，如全部或一部不能沒收時，追
      徵其價額；另被告於附表二所示時間、地點販賣第一級毒
      品海洛因予證人乙○○，每次得款1,000元，共計5,000元
      ，已如前述，此等販毒所得均應依毒品危害防制條例第19
      條第 1項之規定宣告沒收，如全部或一部不能沒收時，以
      伊財產抵償之。
據上論斷，應依刑事訴訟法第299條第1項前段，毒品危害防制條
例第8條第1項、第4條第1項、第17條第2項、第19條第1項，刑法
第 2條第1項但書、第11條前段、第47條第1項、第59條、第51條
第5款，判決如主文。
本案經檢察官丙○○到庭執行職務。
中    華    民    國    99    年    5     月    31    日
                  刑事第十四庭  審判長法  官  陳金虎
                                      法  官  孫淑玉
                                      法  官  周紹武
以上正本證明與原本無異
如不服本判決應於收受本判後10日內向本院提出上訴書狀，並應
敘述具體理由。其未敘述上訴理由者，應於上訴期間屆滿後20日
內向本院補提理由書狀（均須按他造當事人之人數附繕本）「切
勿逕送上級法院」。
                                      書記官  徐晨芳
中    華    民    國    99    年    6     月    1     日
附錄本案論罪科刑法條全文：
毒品危害防制條例第8條第1項
轉讓第一級毒品者，處 1 年以上 7 年以下有期徒刑，得併科新
臺幣 1 百萬元以下罰金。
毒品危害防制條例第4條第1項
製造、運輸、販賣第一級毒品者，處死刑或無期徒刑；處無期徒
刑者，得併科新臺幣2千萬元以下罰金。
┌─────────────────────────────────────┐
│【附表一】                                                                │
├──┬───┬────┬────┬─────┬────┬─────────┤
│編號│受讓人│轉讓時間│轉讓地點│轉讓數量  │所犯法條│罪名及宣告刑      │
├──┼───┼────┼────┼─────┼────┼─────────┤
│  1 │高和榮│97年11月│臺南市公│價值約新臺│毒品危害│甲○○轉讓第一級毒│
│    │      │11日晚間│園路 769│幣（下同）│防制條例│品，累犯，處有期徒│
│    │      │7時許   │巷325弄1│200 元之第│第8條第1│刑拾月，電話號碼09│
│    │      │        │號2樓   │一級毒品海│項      │00000000號行動電話│
│    │      │        │        │洛因      │        │機壹具（含 SIM卡壹│
│    │      │        │        │          │        │張）沒收，如全部或│
│    │      │        │        │          │        │一部不能沒收時，追│
│    │      │        │        │          │        │徵其價額。        │
├──┼───┼────┼────┼─────┼────┼─────────┤
│  2 │許明華│97年12月│臺南市北│約為施用一│同上    │甲○○轉讓第一級毒│
│    │      │下旬某日│區○○路│次份量之第│        │品，累犯，處有期徒│
│    │      │        │某址被告│一級毒品海│        │刑拾月，電話號碼09│
│    │      │        │住處    │洛因      │        │00000000號行動電話│
│    │      │        │        │          │        │機壹具（含 SIM卡壹│
│    │      │        │        │          │        │張）沒收，如全部或│
│    │      │        │        │          │        │一部不能沒收時，追│
│    │      │        │        │          │        │徵其價額。        │
├──┼───┼────┼────┼─────┼────┼─────────┤
│  3 │陳志僥│98年 1月│臺南市北│價值約 200│同上    │甲○○轉讓第一級毒│
│    │      │初某日  │區○○路│元之第一級│        │品，累犯，處有期徒│
│    │      │        │三段民德│毒品海洛因│        │刑拾月，電話號碼09│
│    │      │        │國中前  │          │        │00000000號行動電話│
│    │      │        │        │          │        │機壹具（含 SIM卡壹│
│    │      │        │        │          │        │張）沒收，如全部或│
│    │      │        │        │          │        │一部不能沒收時，追│
│    │      │        │        │          │        │徵其價額。        │
├──┼───┼────┼────┼─────┼────┼─────────┤
│  4 │陳志僥│98年 1月│臺南市北│價值約 200│同上    │甲○○轉讓第一級毒│
│    │      │16日下午│區○○路│元之第一級│        │品，累犯，處有期徒│
│    │      │2時許   │715 號加│毒品海洛因│        │刑拾月，電話號碼09│
│    │      │        │油站    │          │        │00000000號行動電話│
│    │      │        │        │          │        │機壹具（含 SIM卡壹│
│    │      │        │        │          │        │張）沒收，如全部或│
│    │      │        │        │          │        │一部不能沒收時，追│
│    │      │        │        │          │        │徵其價額。        │
├──┼───┼────┼────┼─────┼────┼─────────┤
│  5 │陳志僥│98年 1月│臺南市北│價值約 200│同上    │甲○○轉讓第一級毒│
│    │      │18日下午│區○○路│元之第一級│        │品，累犯，處有期徒│
│    │      │5時許   │715 號加│毒品海洛因│        │刑拾月，電話號碼09│
│    │      │        │油站    │          │        │00000000號行動電話│
│    │      │        │        │          │        │機壹具（含 SIM卡壹│
│    │      │        │        │          │        │張）沒收，如全部或│
│    │      │        │        │          │        │一部不能沒收時，追│
│    │      │        │        │          │        │徵其價額。        │
└──┴───┴────┴────┴─────┴────┴─────────┘
┌─────────────────────────────────────┐
│【附表二】                                                                │
├──┬────┬────┬────┬────┬──────────────┤
│編號│交易時間│交易地點│交易金額│所犯法條│罪名及宣告刑                │
│    │        │        │及數量  │        │                            │
├──┼────┼────┼────┼────┼──────────────┤
│  1 │97年12月│臺南市安│第一級毒│毒品危害│甲○○販賣第一級毒品，累犯，│
│    │21日晚間│南區某工│品海洛因│防制條例│處有期徒刑拾柒年，電話號碼09│
│    │7 時33分│地附近  │一包，價│第4條第1│00000000號行動電話機壹具（含│
│    │許      │        │額新臺幣│項      │SIM 卡壹張）沒收，如全部或一│
│    │        │        │（下同）│        │部不能沒收時，追徵其價額；販│
│    │        │        │1,000元 │        │賣第一級毒品海洛因所得新臺幣│
│    │        │        │        │        │壹仟元沒收，如全部或一部不能│
│    │        │        │        │        │沒收時，以其財產抵償之。    │
├──┼────┼────┼────┼────┼──────────────┤
│  2 │97年12月│臺南縣永│第一級毒│同上    │甲○○販賣第一級毒品，累犯，│
│    │22日晚間│康市復興│品海洛因│        │處有期徒刑拾柒年，電話號碼09│
│    │6時7分許│派出所附│一包，價│        │00000000號行動電話機壹具（含│
│    │        │近巷弄內│額 1,000│        │SIM 卡壹張）沒收，如全部或一│
│    │        │        │元      │        │部不能沒收時，追徵其價額；販│
│    │        │        │        │        │賣第一級毒品海洛因所得新臺幣│
│    │        │        │        │        │壹仟元沒收，如全部或一部不能│
│    │        │        │        │        │沒收時，以其財產抵償之。    │
├──┼────┼────┼────┼────┼──────────────┤
│  3 │97年12月│臺南縣永│第一級毒│同上    │甲○○販賣第一級毒品，累犯，│
│    │23日下午│康市臺南│品海洛因│        │處有期徒刑拾柒年，電話號碼09│
│    │1時49分 │高工對面│一包，價│        │00000000號行動電話機壹具（含│
│    │許      │唯爾康超│額1, 000│        │SIM 卡壹張）沒收，如全部或一│
│    │        │市附近  │元      │        │部不能沒收時，追徵其價額；販│
│    │        │        │        │        │賣第一級毒品海洛因所得新臺幣│
│    │        │        │        │        │壹仟元沒收，如全部或一部不能│
│    │        │        │        │        │沒收時，以其財產抵償之。    │
├──┼────┼────┼────┼────┼──────────────┤
│  4 │97年12月│臺南縣永│第一級毒│同上    │甲○○販賣第一級毒品，累犯，│
│    │28日晚間│康市臺南│品海洛因│        │處有期徒刑拾柒年，電話號碼09│
│    │8時51分 │高工對面│一包，價│        │00000000號行動電話機壹具（含│
│    │許      │唯爾康超│額 1,000│        │SIM 卡壹張）沒收，如全部或一│
│    │        │市附近  │元      │        │部不能沒收時，追徵其價額；販│
│    │        │        │        │        │賣第一級毒品海洛因所得新臺幣│
│    │        │        │        │        │壹仟元沒收，如全部或一部不能│
│    │        │        │        │        │沒收時，以其財產抵償之。    │
├──┼────┼────┼────┼────┼──────────────┤
│  5 │98年 1月│臺南縣永│第一級毒│同上    │甲○○販賣第一級毒品，累犯，│
│    │13日下午│康市臺南│品海洛因│        │處有期徒刑拾柒年，電話號碼09│
│    │1時許   │高工對面│一包，價│        │00000000號行動電話機壹具（含│
│    │        │唯爾康超│額 1,000│        │SIM 卡壹張）沒收，如全部或一│
│    │        │市附近  │元      │        │部不能沒收時，追徵其價額；販│
│    │        │        │        │        │賣第一級毒品海洛因所得新臺幣│
│    │        │        │        │        │壹仟元沒收，如全部或一部不能│
│    │        │        │        │        │沒收時，以其財產抵償之。    │
└──┴────┴────┴────┴────┴──────────────┘

司法院資訊處製作；財團法人民間司法改革基金會備份。
